臺灣基隆地方法院刑事裁定
111年度聲字第325號
聲  請  人  臺灣基隆地方檢察署檢察官
受  刑  人  章勝捷




上列聲請人因受刑人數罪併罰有二裁判以上，聲請定其應執行之
刑（111年度執聲字第171號），本院裁定如下：
    主  文
章勝捷所犯如附表所示之罪，所處如附表所示之刑，應執行有期
徒刑捌年，併科罰金新臺幣陸萬元，罰金如易服勞役，以新臺幣
壹仟元折算壹日。
    理  由
一、按裁判確定前犯數罪者，併合處罰之。但有下列情形之一者
    ，不在此限：得易科罰金之罪與不得易科罰金之罪。前項但
    書情形，受刑人請求檢察官聲請定應執行刑者，依第51條規
    定定之，刑法第50條第1項第1款及第2項定有明文。是裁判
    確定前犯數罪者，如所犯之數罪有得易科罰金與不得易科罰
    金之罪，應經受刑人請求後，檢察官始得據受刑人之請求，
    聲請法院合併定其應執行之刑。查本件受刑人於判決確定前
    所犯之數罪，有部分得易科罰金，有部分不得易科罰金，檢
    察官係經受刑人之請求而提出本件之聲請，有受刑人出具之
    請求檢察官聲請定應執行刑聲請狀1份附卷可佐，是以聲請
    人向本院聲請定應執行之刑，於法有據。
二、受刑人因犯如附表所示之罪，經法院各判處如附表所示之刑
    ，均經確定在案。因受刑人所犯如附表所示各罪，均係於裁
    判確定前所犯，與數罪併罰之要件核無不合，茲經犯罪事實
    最後判決之法院檢察署檢察官聲請定其應執行之刑，本院審
    核認聲請為正當，爰依受刑人犯罪時間之間隔、行為態樣、
    罪質、侵害法益之專屬性或同一性、加重、減輕效益、整體
    犯罪非難評價，並佐以附表編號1、2所示之罪部分曾經定應
    執行刑為有期徒刑4月、編號3、4所示之罪部分曾經定應執
    行刑為有期徒刑5月、編號10至16所示之罪部分曾經定應執
    行刑為有期徒刑4年6月，另參酌受刑人陳述之意見等一切情
    狀，於不逾越內部界限、外部界限之範圍內，定其應執行之
    刑如主文所示，並諭知罰金易服勞役之折算標準。
三、依刑事訴訟法第477條第1項，刑法第53條、第51條第5款、
    第7款、第42條第3項，裁定如主文。
中　　華　　民　　國　　111 　年　　5 　　月　　2 　　日
                  刑事第三庭  法  官  藍君宜
以上正本證明與原本無異。
對於本件裁定如有不服，應於收受送達後5日內，向本院提出抗
告書狀，敘述抗告之理由，抗告於臺灣高等法院。
中　　華　　民　　國　　111 　年　　5 　　月　　2 　　日
                              書記官  王一芳           
附表：
受刑人章勝捷定應執行刑案件一覽表     編號  1 2 3 罪名  毒品危害防制條例 毒品危害防制條例 毒品危害防制條例 宣告刑  有期徒刑2月 有期徒刑3月 有期徒刑4月 犯罪日期  107/03/01 107年3月1日下午9時47分許至107年3月3日下午1時40分許之間某時許 107/06/17 偵查(自訴)機關年度案號  基隆地檢107年度毒偵字第526號 基隆地檢107年度毒偵字第526號 基隆地檢107年度毒偵字第1363號 最後事實審 法院 基隆地院 基隆地院 基隆地院  案號 107年度基簡字第1281號 107年度基簡字第1281號 107年度基簡字第1752號  判決日期 107/09/04 107/09/04 107/11/30 確定判決 法院 基隆地院 基隆地院 基隆地院  案號 107年度基簡字第1281號 107年度基簡字第1281號 107年度基簡字第1752號  判決確定日期 107/10/30 107/10/30 107/11/30 是否為得易科罰金之案件  是 是 是 備註  基隆地檢107年度執字第3482號 基隆地檢107年度執字第3482號 基隆地檢107年度執字第3701號   (編號1-2基隆地方法院以107年基簡字第1281號判處應執行有期徒刑4月)  (編號3-4基隆地方法院107年基簡字第1752號判處應執行有期徒刑5月) 

受刑人章勝捷定應執行刑案件一覽表     編號  4 5 6 罪名  毒品危害防制條例 毒品危害防制條例 毒品危害防制條例 宣告刑  有期徒刑3月 有期徒刑2月 有期徒刑2月 犯罪日期  107年4月中旬某日至107年6月17日 107/07/11 107/07/24 偵查(自訴)機關年度案號  基隆地檢107年度毒偵字第1363號 基隆地檢107年度毒偵字第1855號 基隆地檢107年度毒偵字第2006號 最後事實審 法院 基隆地院 基隆地院 基隆地院  案號 107年度基簡字第1752號 107年度基簡字第1524號 107年度基簡字第1633號  判決日期 107/11/30 107/11/14 107/11/09 確定判決 法院 基隆地院 基隆地院 基隆地院  案號 107年度基簡字第1752號 107年度基簡字第1524號 107年度基簡字第1633號  判決確定日期 107/11/30 107/12/03 107/11/26 是否為得易科罰金之案件  是 是 是 備註  基隆地檢107年度執字第3701號 基隆地檢107年度執字第3757號 基隆地檢108年度執字第120號   (編號3-4基隆地方法院107年基簡字第1752號判處應執行有期徒刑5月)   

受刑人章勝捷定應執行刑案件一覽表     編號  7 8 9 罪名  槍砲彈藥刀械管制條例 槍砲彈藥刀械管制條例 槍砲彈藥刀械管制條例 宣告刑  有期徒刑3月(併科新臺幣5000元) 有期徒刑1年2月(併科新臺幣20000元) 有期徒刑1年6月(併科新臺幣30000元) 犯罪日期  107年2月23日或24日~107年3月1日 不詳時間~107年6月17日 107/06/23~107/08/01 偵查(自訴)機關年度案號  基隆地檢107年度偵字第1385號 基隆地檢107年度偵字第3422號 基隆地檢107年度偵字第5183號 最後事實審 法院 基隆地院 基隆地院 基隆地院  案號 107年度訴字第701號 107年度訴字第435號 107年度訴字第596號  判決日期 107/12/20 107/10/15 107/12/28 確定判決 法院 基隆地院 臺灣高院 基隆地院  案號 107年度訴字第701號 107年度上訴字第3717號 107年度訴字第596號  判決確定日期 107/12/20 108/01/02 108/01/19 是否為得易科罰金之案件  是 否 否 備註  基隆地檢108年度執字第642號 基隆地檢108年度執字第744號 基隆地檢108年度執字第780號 

受刑人章勝捷定應執行刑案件一覽表     編號  10 11 12 罪名  毒品危害防制條例 毒品危害防制條例 毒品危害防制條例 宣告刑  有期徒刑1年6月 有期徒刑1年6月 有期徒刑1年3月 犯罪日期  107年2月間某日 107年3月間某日 107年3月底某日晚間8時許 偵查(自訴)機關年度案號  基隆地檢107年度偵字第4187號 基隆地檢107年度偵字第4187號 基隆地檢107年度偵字第4187號 最後事實審 法院 基隆地院 基隆地院 基隆地院  案號 107年度訴字第692號 107年度訴字第692號 107年度訴字第692號  判決日期 108/02/13 108/02/13 108/02/13 確定判決 法院 基隆地院 基隆地院 基隆地院  案號 107年度訴字第692號 107年度訴字第692號 107年度訴字第692號  判決確定日期 108/03/07 108/03/07 108/03/07 是否為得易科罰金之案件  否 否 否 備註  基隆地檢108年度執字第1191號 基隆地檢108年度執字第1191號 基隆地檢108年度執字第1191號   (編號10-16基隆地方法院107年訴字第692號判處應執行有期徒刑4年6月)   

受刑人章勝捷定應執行刑案件一覽表     編號  13 14 15 罪名  毒品危害防制條例 毒品危害防制條例 毒品危害防制條例 宣告刑  有期徒刑1年6月 有期徒刑1年3月 有期徒刑1年6月 犯罪日期  107年4月間某日 107年5月10日晚間8時許 107年5月間某日 偵查(自訴)機關年度案號  基隆地檢107年度偵字第4187號 基隆地檢107年度偵字第4187號 基隆地檢107年度偵字第4187號 最後事實審 法院 基隆地院 基隆地院 基隆地院  案號 107年度訴字第692號 107年度訴字第692號 107年度訴字第692號  判決日期 108/02/13 108/02/13 108/02/13 確定判決 法院 基隆地院 基隆地院 基隆地院  案號 107年度訴字第692號 107年度訴字第692號 107年度訴字第692號  判決確定日期 108/03/07 108/03/07 108/03/07 是否為得易科罰金之案件  否 否 否 備註  基隆地檢108年度執字第1191號 基隆地檢108年度執字第1191號 基隆地檢108年度執字第1191號   (編號10-16基隆地方法院107年訴字第692號判處應執行有期徒刑4年6月)   

受刑人章勝捷定應執行刑案件一覽表     編號  16 17 18 罪名  槍砲彈藥刀械管制條例 毒品危害防制條例 妨害自由 宣告刑  有期徒刑3年6月(罰金新臺幣30000元) 有期徒刑6月 有期徒刑3月 犯罪日期  107年7月24日下午5時5分至翌日凌晨0時35分間某時 106年底至107年初之某日 107/02/24 偵查(自訴)機關年度案號  基隆地檢107年度偵字第4187號 基隆地檢107年度偵字第3362號 基隆地檢108年度偵字第3440號 最後事實審 法院 基隆地院 基隆地院 臺灣高院  案號 107年度訴字第692號 108年度訴字第259號 109年度上訴字第2376號  判決日期 108/02/13 108/06/04 109/09/22 確定判決 法院 基隆地院 基隆地院 臺灣高院  案號 107年度訴字第692號 108年度訴字第259號 109年度上訴字第2376號  判決確定日期 108/03/07 108/06/24 109/10/29 是否為得易科罰金之案件  否 否 是 備註  基隆地檢108年度執字第1191號 基隆地檢108年度執字第2688號 基隆地檢109年度執字第2873號   (編號10-16基隆地方法院107年訴字第692號判處應執行有期徒刑4年6月)   

受刑人章勝捷定應執行刑案件一覽表     編號  19   罪名  恐嚇得利   宣告刑  有期徒刑10月   犯罪日期  107/03/27   偵查(自訴)機關年度案號  基隆地檢107年度偵字第4272號   最後事實審 法院 基隆地院    案號 109年度原訴字第13號    判決日期 110/08/20   確定 判決 法院 基隆地院    案號 109年度原訴字第13號    判決確定日期 110/09/27   是否為得易科罰金之案件  否   備註  基隆地檢110年度執字第1449號